# 陈老师，请教一个有关审阅结论的问题

提问人：fuyi0624 时间：2010-08-12 10:47:06
陈老师，您好，有个有关审阅结论的问题想与您探讨：
我们系为一个大型合资企业执行季度审阅，如果我们在第一季度对某一事项发表了保留结论，在第二季度时，督促客户解决了此项问题，那我们在第二季度发表审阅意见时，是否需要在结论段中提及第一季度的保留事项？

回答人：chenyiwei
回复 藤椅 fanxu7788 的帖子赞同你的意见。因为在第二季度的报表中已经不再单独列报第一季度的数据，而该事项因为已经得到纠正，所以对本次公布的第二季度报表是没有影响的。当然必要时强调事项段也是合适的。